【裁判字號】    98,上易,2757
【裁判日期】    981110
【裁判案由】    毒品危害防制條例
【裁判全文】
臺灣高等法院刑事判決                98年度上易字第2757號
上  訴  人
即  被  告  甲○○
                    （現另案於臺灣士林看守所羈押中）
上列上訴人因毒品危害防制條例案件，不服臺灣士林地方法院九
十八年度審易字第一六五一號，中華民國九十八年九月十五日第
一審判決（起訴案號：臺灣士林地方法院檢察署九十八年度毒偵
字第一一一一號），提起上訴，本院判決如下：
    主  文
上訴駁回。
    理  由
一、按不服地方法院之第一審判決而上訴者，應向管轄第二審之
    高等法院為之。上訴書狀應敘述具體理由。上訴書狀未敘述
    上訴理由者，應於上訴期間屆滿後二十日內補提理由書於原
    審法院，逾期未補提者，原審法院應定期間先命補正。第二
    審法院認為上訴書狀未敘述理由或上訴有第三百六十二條前
    段之情形者，應以判決駁回之。但其情形可以補正而未經原
    審法院命其補正者，審判長應定期間先命補正。刑事訴訟法
    第三百六十一條、第三百六十七條，分別定有明文。所謂不
    服第一審判決之具體理由，必係依據卷內既有訴訟資料或提
    出新事證，指摘或表明第一審判決有何採證認事、用法或量
    刑等足以影響判決本旨之不當或違法，而構成應予撤銷之具
    體事由，始克當之（例如：依憑證據法則具體指出所採證據
    何以不具證據能力，或依憑卷證資料，明確指出所為證據證
    明力之判斷如何違背經驗、論理法則）；倘僅泛言原判決認
    定事實錯誤、違背法令、量刑失之過重或輕縱，而未依上揭
    意旨指出具體事由，或形式上雖已指出具體事由，然該事由
    縱使屬實，亦不足以認為原判決有何不當或違法者（例如：
    對不具有調查必要性之證據，法院未依聲請調查亦未說明理
    由，或援用證據不當，但除去該證據仍應為同一事實之認定
    ），皆難謂係具體理由，俾與第二審上訴制度旨在請求第二
    審法院撤銷、變更第一審不當或違法之判決，以實現個案救
    濟之立法目的相契合，並節制濫行上訴（最高法院九十七年
    度台上字第八九二號判決參照）。是以上訴人之上訴書狀或
    補提之上訴理由書，雖有敘述上訴理由，惟並未具體敘述第
    一審判決有上述違法、不當情形，即與未敘述具體理由無異
    ，其所為上訴，即不符合上訴之法定要件。
二、經查：原判決依上訴人即被告甲○○迭於偵查時及原審中之
    自白（詳毒偵卷第四四頁、原審卷第二一頁及第二三頁），
    因而以被告所犯並非死刑、無期徒刑或最輕本刑為三年以上
    有期徒刑之罪，且就被訴事實為有罪之陳述，經告知簡式審
    判程式之旨，並聽取公訴人、被告之意見後，裁定進行簡式
    審判程式，並依被告於偵查、原審之自白，且被告甲○○經
    警查獲後所採集之尿液，經送請檢驗之結果，確呈甲基安非
    他命陽性反應，有臺灣尖端先進生技醫藥股份有限公司民國
    九十八年六月十七日出具之濫用藥物檢驗報告（詳毒偵卷第
    五二頁）附卷可稽。此外，復有扣案之第二級毒品甲基安非
    他命八包（淨重共計五．七四公克，經取樣０．０三公克鑑
    驗，驗餘淨重共計五．七一公克）等物扣案可資佐證，而前
    揭扣案之毒品復送鑑定結果，發現確係第二級毒品甲基安非
    他命等情，亦有臺北市政府警察局九十八年六月二十三日北
    市鑑毒字第一一九號鑑驗通知書（詳原審卷第十九頁）附卷
    可稽，認定被告甲○○確有於九十八年六月七日凌晨三時許
    ，在宜蘭縣宜蘭市○○路○段二五九號「福岡商務汽車旅館
    」一一三室內，非法施用第二級毒品之犯行無訛，核其所為
    ，係犯毒品危害防制條例第十條第二項之施用第二級毒品罪
    ，被告施用前持有第二級毒品之低度行為，已為其施用第二
    級毒品之高度行為所吸收，不另論罪。被告甲○○前曾因施
    用第二級毒品與持有第一級毒品案件，由臺灣臺北地方法院
    以九十六年度簡字第四二七號刑事簡易判決判處有期徒刑三
    月、三月，應執行有期徒刑五月，於九十六年四月二十四日
    易科罰金執行完畢、再因施用第二級毒品，由臺灣臺北地方
    法院以九十七年度簡字第二七七二號刑事簡易判決判處有期
    徒刑四月，於九十七年九月二十二日易科罰金執行完畢、復
    因施用第二級毒品，由臺灣臺北地方法院以九十七年度簡字
    第四一五六號刑事簡易判決判處有期徒刑六月，於九十八年
    一月二十二日易科罰金執行完畢，其於前揭有期徒刑執行完
    畢後，五年以內，故意再犯本件施用第二級毒品罪，係為累
    犯，應依刑法第四十七條第一項之規定加重其刑，並審酌被
    告甲○○除有前揭多次施用第二級毒品之前科執行完畢外，
    復再因施用第二級毒品罪，由臺灣臺北地方法院以九十八年
    度簡字第二三六五號刑事簡易判決判處有期徒刑六月，足見
    被告甲○○顯不知悛悔，復再犯本案施用第二級毒品之罪，
    而無戒絕毒品之決心，惟念其施用毒品乃戕害自己身心之健
    康尚未危及他人，且犯後坦承犯行，態度尚稱良好等一切情
    形，量處有期徒刑七月，均已詳敘其所憑證據、認定理由及
    量刑依據。從形式上觀察，原判決已敘明審酌刑法第五十七
    條所列事項之理由，並無認定事實錯誤、量刑瑕疵或違背法
    令之情形。
三、本件被告不服原判決，提起上訴，上訴理由略以：被告甲○
    ○自始坦承犯行，檢察官原本亦係聲請簡易判決處刑，然原
    審竟改依通常程序判處被告甲○○有期徒刑七月，顯有違檢
    察官原來起訴意旨，亦有違比例原則及罪刑相當原則，懇請
    憫念被告甲○○犯罪情節非重，且始坦承不諱，請從輕量刑
    以勵被告甲○○自新云云。惟被告上訴並未就原判決認定事
    實、適用法律及量刑等事項，有何不當或違法之處，為具體
    之指摘，自非屬上訴第二審之具體理由，且刑罰之量定，為
    法院得依職權自由裁量之事項，苟於法定刑度之內，予以量
    定，且客觀上並無明顯濫權之情形者，自不容當事人任憑主
    觀意見，指摘其違法、失當。原判決以被告甲○○前曾有多
    次施用第二級毒品之犯行，經法院諭知易科罰金執行完畢後
    ，又多次犯施用第二級毒品罪，足證被告甲○○不知悛悔，
    而無戒絕毒品之決心，因而認不宜量處有期徒刑六月以下之
    有期徒刑，改依通常程序審理，另又審酌被告前已多次施用
    第二級毒品罪經量處有期徒刑六月，惟念其施用毒品乃戕害
    自己身心之健康尚未危及他人，且犯後坦承犯行，態度尚稱
    良好等一切情形，量處有期徒刑七月，係在適法範圍內行使
    裁量權，亦核無量刑違法或不當之情事。被告甲○○上訴以
    其犯罪情節非重，且始坦承不諱，請從輕量刑以勵被告甲○
    ○自新云云，尚不足以影響原判決之本旨，且就原判決認定
    事實、適用法律及量刑等事項，有何不當或違法之處，並未
    具體指摘，自非屬上訴第二審之具體理由。其上訴不合法律
    上之程式，爰不經言詞辯論予以駁回。
據上論斷，應依刑事訴訟法第三百六十七條前段、第三百七十二
條，判決如主文。
中    華    民    國    98    年    11    月    10    日
                  刑事第十八庭審判長法  官  吳鴻章
                                    法  官  周政達
                                    法  官  曾淑華
以上正本證明與原本無異。
不得上訴。
                                    書記官  王增華
中    華    民    國    98    年    11    月    10    日


司法院資訊處製作；財團法人民間司法改革基金會備份。
